cs: Nápis na značce na odpadní nádobu: Baterie; Biologické riziko; Lepenka/karton; Kompost; Důvěrný odpad; Elektroodpad; Směsný odpad; Sklo; Nebezpečný odpad; Komunální odpad; Zdravotnický odpad; Kov; Smíšený odpad k recyklaci; Bioodpad; Papír; Plast; Recyklace; Ostré předměty; Odpadky; Jiné
it: Messaggio del cartello "Cassa dei rifiuti": Batterie; Rifiuti biologici pericolosi; Cartone; Compost; Rifiuti riservati; Rifiuti elettronici; Rifiuti generici; Vetro; Rifiuti pericolosi; Discarica; Rifiuti sanitari; Metallo; Riciclo misto; Rifiuti organici; Carta; Plastica; Riciclaggio; Aghi; Spazzatura; Altro
nb: Melding på avfallsbeholder: Batterier; Biologisk fare; Papp; Kompost; Konfidensielt avfall; Elektronisk avfall; Generelt avfall; Glass; Farlig avfall; Deponi; Medisinsk avfall; Metall; Blandet resirkulering; Organisk avfall; Papir; Plast; Resirkulering; Skarpe; Søppel; Annet
zh-CN: 垃圾桶标示信息: 蓄电池; 生物危害; 纸板; 堆肥; 机密废弃物; 电子废弃物; 一般垃圾; 玻璃; 有害废弃物; 填埋垃圾; 医疗废物; 金属; 混合回收; 有机废弃物; 纸张; 塑料; 回收利用; 医疗废物; 垃圾; 其他
sl-SI: Sporočilo na znaku zabojnika za odpadke: Baterije; Biološka nevarnost; Karton; Kompost; Zaupni odpadki; E-odpadki; Splošni odpadki; Steklo; Nevarni odpadki; Odlagališče; Medicinski odpadki; Kovinski; Mešano recikliranje; Organski odpadki; Papir; Plastika; Recikliranje; Strojne igle; Smeti; Druga
da: Skiltning af affaldscontainer: Batterier; Biologisk fare; Pap; Kompost; Fortroligt affald; Elektronikaffald; Almindeligt affald; Glas; Farligt affald; Losseplads; Medicinsk affald; Metal; Blandet genbrug; Organisk affald; Papir; Plast; Genbrug; Skarpe dele; Skrald; Andet
pl: Znak informujący o kontenerze na odpady: Akumulatory; Odpady biologiczne; Karton; Kompost; Poufne odpady; Odpady elektroniczne; Odpady ogólne; Szkło; Odpady niebezpieczne; Odpady na składowisko; Odpady medyczne; Metal; Odpady segregowane; Bioodpady; Papier; Tworzywo sztuczne; Recykling; Odpady medyczne ostre; Śmieci; Inne
ro-RO: Mesajul indicatorului de coș de gunoi: Baterii; Biologic periculos; Carton; Compost; Deșeuri confidențiale; Deșeuri electronice; Deșeuri generale; Sticlă; Deșeuri periculoase; Groapă de gunoi; Deșeuri medicale; Metal; Reciclare mixtă; Deșeuri organice; Hârtie; Plastic; Reciclare; Ace ascuțite; Gunoi; Altele
zh-TW: 垃圾桶標示訊息: 電池; 生物危害; 紙板; 堆肥; 機密廢棄物; 電子垃圾; 一般垃圾; 玻璃; 危險廢棄物; 垃圾掩埋場型垃圾; 醫療廢棄物; 金屬; 混合回收; 有機廢棄物; 紙; 塑膠; 回收垃圾; 尖銳物; 垃圾; 其他
el: Μήνυμα σήμανσης κάδου απορριμμάτων: Μπαταρίες; Βιολογικά επικίνδυνα; Χαρτόνι; Λίπασμα λιπασματοποίησης (κομπόστ); Εμπιστευτικά απόβλητα; Ηλεκτρονικά απόβλητα; Γενικά απόβλητα; Γυαλί; Επικίνδυνα απόβλητα; Χώρος υγειονομικής ταφής; Ιατρικά απόβλητα; Μέταλλο; Μικτή ανακύκλωση; Οργανικά απόβλητα; Χαρτί; Πλαστικό; Ανακύκλωση; Αιχμηρά; Σκουπίδια; Άλλο
vi: Thông điệp biển báo thùng rác: Pin; Nguy hiểm sinh học; Bìa cứng; Phân hữu cơ; Rác thải bảo mật; Rác thải điện tử; Rác thải sinh hoạt chung; Thủy tinh; Rác thải nguy hại; Rác thải chôn lấp; Rác thải y tế; Kim loại; Rác tái chế hỗn hợp; Rác thải hữu cơ; Giấy; Nhựa; Tái chế; Vật sắc nhọn; Rác; Khác
ru: Текст на знаке мусорного контейнера: Батарейки; Опасные биологические отходы; Картон; Компост; Конфиденциальные отходы; Электронные отходы; Общие отходы; Стекло; Опасные отходы; Свалка; Медицинские отходы; Металл; Смешанная переработка отходов; Органические отходы; Бумага; Пластик; Переработка отходов; Острые инструменты; Мусор; Другое
en: Waste container sign message: Batteries; Biohazard; Cardboard; Compost; Confidential waste; E-waste; General waste; Glass; Hazardous waste; Landfill; Medical waste; Metal; Mixed recycling; Organic waste; Paper; Plastic; Recycling; Sharps; Trash; Other
tr: Atık kabı işaret mesajı: Piller; Biyolojik tehlike; Karton; Kompost; Gizli atık; Elektronik atık; Genel atık; Cam; Tehlikeli atık; Çöp depolama alanı; Tıbbi atık; Metal; Karışık geri dönüşüm; Organik atık; Kağıt; Plastik; Geri Dönüşüm; Kesici-delici atık; Çöp; Diğer
hr-HR: Poruka na znaku spremnika za otpad: Baterije; Biološka opasnost; Karton; Kompost; Povjerljivi otpad; Elektronički otpad; Opći otpad; Staklo; Opasni otpad; Odlagalište otpada; Medicinski otpad; Metalni; Mješovito recikliranje; Organski otpad; Papir; Plastika; Recikliranje; Oštre igle; Smeće; Ostalo
bg-BG: Съобщение на табелата на контейнера за отпадъци: Батерии; Биологична опасност; Картон; Компост; Поверителни отпадъци; Електронни отпадъци; Общи отпадъци; Стъкло; Опасни отпадъци; Сметище; Медицински отпадъци; Метал; Смесено рециклиране; Органични отпадъци; Хартия; Пластмаса; Рециклиране; Игли с остър връх; Боклук; Друго
sv: Märkning för avfallskärl: Batterier; Biologisk fara; Kartong; Kompost; Konfidentiellt avfall; Elektroniskt avfall; Allmänt avfall; Glas; Farligt avfall; Deponi; Medicinskt avfall; Metall; Blandad återvinning; Organiskt avfall; Papper; Plast; Återvinning; Nålar; Skräp; Annat
es: Mensaje de la señal del contenedor de residuos: Baterías; Riesgo biológico; Cartón; Abono; Residuos confidenciales; Residuos electrónicos; Residuos generales; Vidrio; Residuos peligrosos; Vertedero; Residuos médicos; Metal; Reciclaje mixto; Residuos orgánicos; Papel; Plástico; Reciclaje; Objetos punzantes; Basura; Otros
ko: 쓰레기통 표지 문구: 배터리; 생물학적 위험 폐기물; 판지; 퇴비; 기밀 폐기물; 전자 폐기물; 일반 폐기물; 유리; 유독 폐기물; 매립지; 의료 폐기물; 금속; 혼합 재활용; 유기성 폐기물; 종이; 플라스틱; 재활용; 다용도 바늘; 쓰레기; 기타
th: ข้อความบนป้ายถังขยะ: แบตเตอรี่; อันตรายทางชีวภาพ; กระดาษลัง; ปุ๋ยหมัก; ขยะที่เป็นความลับ; ขยะอิเล็กทรอนิกส์; ขยะทั่วไป; แก้ว; ขยะอันตราย; หลุมฝังกลบ; ขยะทางการแพทย์; โลหะ; การรีไซเคิลแบบผสม; ขยะอินทรีย์; กระดาษ; พลาสติก; ขยะรีไซเคิล; ของมีคม; ขยะ; อื่นๆ
de: Hinweis auf dem Abfallbehälterschild: Batterien; Biologische Gefahr; Karton; Kompost; Vertraulich; Elektroschrott; Restmüll; Glas; Gefährliche Abfälle; Mülldeponie; Medizinischer Abfall; Metall; Gemischtes Recycling; Organische Abfälle; Papier; Kunststoff; Recycling; Scharf; Müll; Sonstiges
sk-SK: Správa na značke kontajnera na odpad: Batérie; Biologické nebezpečenstvo; Kartón; Kompost; Dôverný odpad; Elektronický odpad; Všeobecný odpad; Sklo; Nebezpečný odpad; Skládka; Zdravotnícky odpad; Kov; Zmiešaná recyklácia; Organický odpad; Papier; Plast; Recyklácia; Ostré predmety; Odpadky; Iné
fi: Jäteastian kyltin viesti: Akut; Biovaara; Pahvi; Kompostimulta; Luottamuksellinen jäte; Elektroniikkajäte; Sekalainen jäte; Lasi; Vaarallinen jäte; Kaatopaikka; Sairaalajäte; Metalli; Sekalainen kierrätys; Orgaaninen jäte; Paperi; Muovi; Kierrätys; Terävä jäte; Roskat; Muu
nl: Bericht op bordje afvalcontainer: Batterijen; Biologisch gevaar; Karton; Compost; Vertrouwelijk afval; Elektronisch afval; Restafval; Glas; Gevaarlijk afval; Vuilstortplaats; Medisch afval; Metaal; Gemengde recycling; Organisch afval; Papier; Plastic; Recycling; Scherpe voorwerpen; Afval; Overig
hu: Hulladéktartály címkeüzenet: Elemek; Biológiai veszély; Kartonpapír; Komposzt; Bizalmas hulladék; Elektronikai hulladék; Általános hulladék; Üveg; Veszélyes hulladék; Hulladéklerakó; Gyógyászati hulladék; Fém; Vegyes újrahasznosítás; Szerves hulladék; Papír; Műanyag; Újrafeldolgozás; Injekciós tűk; Szemét; Egyéb
ja: 廃棄物容器の標識メッセージ: バッテリー; バイオハザード; 段ボール; コンポスト; 機密廃棄物; 電子廃棄物; 一般廃棄物; ガラス; 有害廃棄物; 埋め立て; 医療廃棄物; 金属; 混合リサイクル; 有機廃棄物; 紙; プラスチック; リサイクル; 鋭利物; ごみ; その他
pt-BR: Mensagem do sinal da lixeira: Baterias; Risco biológico; Cartão; Adubo; Resíduos confidenciais; Resíduos eletrônicos; Resíduos gerais; Vidro; Resíduos perigosos; Aterro sanitário; Resíduos médicos; Metal; Reciclagem mista; Resíduos orgânicos; Papel; Plástico; Reciclagem; Agulhas de ponta seta; Lixo; Outro
fr: Signalétique du conteneur à déchets: Piles; Danger biologique; Papier carton; Compost; Déchets confidentiels; Déchets électroniques; Déchets généraux; Verre; Déchets dangereux; Décharge; Déchets médicaux; Métal; Recyclage mixte; Déchets organiques; Papier; Plastique; Recyclage; Pointues; Ordures; Autre
lt-LT: Atliekų konteinerio ženklo tekstas: Akumuliatoriai; Biologinis pavojus; Kartonas; Kompostas; Konfidencialios atliekos; Elektronikos atliekos; Bendrosios atliekos; Stiklas; Pavojingos atliekos; Sąvartynas; Medicininės atliekos; Metalas; Mišrus perdirbimas; Organinės atliekos; Popierius; Plastikas; Perdirbimas; Smailios adatos; Šiukšlės; Kita
pt-PT: Mensagem do sinal do contentor de resíduos: Baterias; Risco biológico; Cartão; Composto; Resíduos confidenciais; Lixo eletrónico; Resíduos gerais; Vidro; Resíduos perigosos; Aterro sanitário; Resíduos médicos; Metal; Reciclagem mista; Resíduos orgânicos; Papel; Plástico; Reciclagem; Aguçadas; Lixo; Outro